臺灣臺中地方法院宣示判決筆錄　　　　　　 96年度訴字第6號
公　訴　人　臺灣臺中地方法院檢察署檢察官
被　　　告　丙○○
選任辯護人　林文成律師
　　　　　　陳佳俊律師
上列被告因妨害自由等案件，經檢察官提起公訴（95年度偵字第
6266、8724號）後，檢察官聲請改依協商程序而為判決，本院於
中華民國96年12月27日下午4時許，在本院第3法庭宣示判決，出
席職員如下：
　　　法　官　張國忠
　　　書記官　樓希英
法官起立朗讀判決主文、犯罪事實要旨、處罰條文，及告以上訴
限制、期間並提出上訴狀之法院，且諭知記載其內容：
一、主    文：
    丙○○共同犯強制罪，處有期徒刑伍月，如易科罰金以銀元
    參佰元即新台幣玖佰元折算壹日，減為有期徒刑貳月又拾伍
    日，如易科罰金以銀元參佰元即新台幣玖佰元折算壹日。又
    共同犯恐嚇危害安全罪，處有期徒刑肆月，如易科罰金以銀
    元參佰元即新台幣玖佰元折算壹日，減為有期徒刑貳月，如
    易科罰金以銀元參佰元即新台幣玖佰元折算壹日。應執行有
    期徒刑參月，如易科罰金以銀元參佰元即新台幣玖佰元折算
    壹日。
二、犯罪事實要旨：
    丙○○係林樹聲之父，林樹聲則係址設臺中市○○路○段56
    號一樓熱浪情趣用品店之負責人，平日與其友人共組討債集
    團，為人討債，而高淑雲係代書，與林樹聲熟識，於債權人
    委託林樹聲或高淑雲後，由林樹聲糾眾以暴力方式向債務人
    索討債務，再與債權人以一定比例平分索討之金錢。緣甲○○於民國85 年間積欠綽號「阿婆」之楊鄭秀燕235萬元未還
    ，楊鄭秀燕乃委由高淑雲前去索討，高淑雲即洽林樹聲共同
    處理，甲○○則洽請乙○○幫忙，於94年11月間彼此約於台
    中市○○路風尚咖啡廳商談，因乙○○與林樹聲之父丙○○
    相識，乃又約至丙○○處協商，由甲○○重新簽發面額合計
    235萬元之3張本票。嗣因該本票屆期甲○○無法償付，丙○○、高淑雲、林樹聲竟共同基於使人行無義務之事之犯意聯
    絡，由高淑雲、林樹聲及同有犯意聯絡之戊○○（嗣改名為
    丁○○）三人於94年12月19日15時許至乙○○在臺中市○○
    路一新一街8巷2號之住處等候甲○○，迄同日21時許甲○○
    仍未前來，乙○○乃於同日23時許帶高淑雲、林樹聲、戊○○至臺中市○○街○道新世界甲○○之住處樓下，由乙○○
    打電話聯絡甲○○下來後，即由戊○○陪同甲○○上樓更換
    衣服以免甲○○逃避，再一起下樓後即將甲○○強行載至乙○○住處，於同日近24時許車抵乙○○住處前巷口，林樹聲
    即動手毆打甲○○胸部一拳（傷害部分未據告訴），於至乙○○住處門口戊○○又動手毆打甲○○（傷害部分未據告訴
    ），丙○○、高淑雲、林樹聲、戊○○等人即以上開強暴之
    方式使甲○○於深夜至乙○○住處商談債務而行無義務之事
    。於商談中，丙○○、高淑雲、林樹聲、戊○○等人另共同
    基於恐嚇危害安全之犯意聯絡，由戊○○以水潑甲○○，林
    樹聲以這一次給你教訓，下一次就沒這麼簡單，要將你押到
    山上等危害安全之語恐嚇甲○○，致甲○○心生畏懼，嗣甲○○同意於翌日16時前先交付30萬元，其餘70萬元於同月26
    日交付，始於20日清晨1時許離開。嗣於95年3月15日經警在
    臺中市○區○○路300號5樓搜索並查獲高淑雲及在臺中市○
    區○○○路4段147之2號13樓之2、臺中市○○路○段56號搜
    索並查獲林樹聲，而查悉上情。
三、處罰條文：
    刑法第304條第1項、第305條（被告丙○○所為，係犯刑法
    第304條第1項之強制罪及第305條之恐嚇危害安全罪，起訴
    書雖認係觸犯刑法第302條之以非法方法剝奪人之行動自由
    罪及第305條之恐嚇危害安全罪，並認所犯上揭二罪有方法
    結果之牽連關係，為刑法修正前之牽連犯之關係，並請求從
    一重之刑法第302條第1項之罪論處，尚有未洽，起訴法條應
    予變更，且既經蒞庭檢察官當庭更正起訴事實及所適用之法
    條，並認所犯二罪係犯意各別，本院自得依變更後之論述逕
    為判決；又本件被告犯罪時間均係在96年4月24日之前，所
    犯符合中華民國九十六年罪犯減刑條例之減刑條件，均應依
    該減刑條例第2條第1項第3款、第7條、第10條第1項之規定
    ，減其刑期二分之一，並諭知易科罰金之折算標準及定其應
    執行之刑）。
四、協商判決除有刑事訴訟法第454條之4第1項第1款於本訊問程
    序終結前，被告撤銷協商合意或檢察官撤回協商聲請者；第
    2款被告協商之意思非出於自由意志者；第4款被告所犯之罪
    非第455條之2第1項所定得以協商判決者；第6款被告有其他
    較重之裁判上一罪之犯罪事實者；第7款法院認應諭知免刑
    或免訴、不受理者情形之一，及違反同條第2項「法院應於
    協商合意範圍內為判決；法院為協商判決所科之刑，以宣告
    緩刑或二年以下有期徒刑、拘役或罰金為限」之規定者外，
    不得上訴。
五、如有上開可得上訴情形，得自收受宣示判決筆錄送達之日起
    10日內，向本院提出上訴書狀（應敘述具體理由並附繕本）
    ，上訴於第二審法院。上訴書狀如未敘述理由，應於上訴期
    間屆滿後20日內補提理由書於本院。
中　　華　　民　　國　　96　　年　　12　　月　　27　　日
                        刑事第十七庭  書記官  樓希英
                                      法  官  張國忠
上開筆錄正本核與原本相符
                                      書記官  樓希英
中　　華　　民　　國　　96　　年　　12　　月　　27　　日
